臺灣高等法院刑事判決
110年度原上訴字第89號
上  訴  人  
即  被  告  王庭




選任辯護人  劉齊律師
上列上訴人即被告因詐欺等案件，不服臺灣臺北地方法院108年
度原訴字第40號、109年度原訴字第5號，中華民國110年4月14日
第一審判決（起訴案號：臺灣臺北地方檢察署108年度偵字第267
30號、第27513號、第28150號，追加起訴及移送併辦案號：同署
109年度偵字第1752號），提起上訴，本院判決如下：
    主  文
上訴駁回。
    事實及理由
一、經本院審理結果，認第一審以被告王庭犯刑法第339條之4第
    1項第2款、第3款之3人以上共同以電子通訊、網際網路對公
    眾散布而詐欺取財罪，共3罪，各判處有期徒刑1年2月，並
    定其應執行刑為有期徒刑1年6月，並諭知沒收扣案如其附表
    三編號1-1、7所示之物、暨沒收、追徵未扣案如其附表三編
    號12所示犯罪所得，認事用法及量刑均無不當，沒收亦無不
    合，應予維持，並引用第一審判決書記載之事實、證據及理
    由（如附件）。
二、被告上訴意旨略以：被告坦承犯行，因一時思慮不周，方成
    詐騙集團之車手，所提領之金額尚非甚鉅，亦願與告訴人調
    解，然因告訴人未出席而調解不成立，被告犯後深感悔悟，
    現有穩定工作，希冀習得一技之長，又尚須扶養年邁祖母，
    絕不再犯，原審量刑實屬過重，請審酌被告犯罪情節、不法
    與責任之嚴重程度、犯後態度良好、尚屬年輕欲再社會化等
    情，從輕量刑；被告與同案被告范藍尹均因參與本案詐騙集
    團而在其他法院尚有前案經判決有罪，兩者差別僅在於范藍
    尹提起上訴，故前案判決尚未確定，被告則未上訴，故前案
    判決確定，以致范藍尹於本案符合緩刑要件、被告卻與緩刑
    要件不符，被告因具原住民身分，不懂尋求法律救濟途徑，
    復為避免耗費司法資源，方未對前案提起上訴，因而於本案
    遭受差別待遇，不得緩刑，似與平等原則有違，倘被告知悉
    此情，當亦會對前案提起上訴，然上訴後何時確定，尚不得
    而知，如本案在前案確定後始判決，被告仍將承擔不得緩刑
    之不利益，無非將得否緩刑交由訴訟程序審理時間決定，難
    謂與緩刑目的相符，縱認被告不合緩刑要件，亦請考量此情
    ，從輕量刑云云。
三、惟查關於刑之量定，係屬法院得依職權裁量之事項，於具體
    個案，倘科刑時，既已以行為人之責任為基礎，並審酌刑法
    第57條各款所列情狀，而其所量得之刑，未逾越法律所規定
    之範圍（即裁量權行使之外部性界限），客觀上亦無違反比
    例、公平及罪刑相當原則者（即裁量權行使之內部性界限；
    含上揭減刑規定之適用），即不得任憑己意指摘為違法。原
    判決於其理由欄已載敘其量刑之理由，核已斟酌刑法第57條
    各款所列情狀，且在法定刑度之內，於法並無不合。況刑法
    第339條之4第1項之加重詐欺取財罪，法定刑為「1年以上7
    年以下有期徒刑，得併科100萬元以下罰金」，原審就被告
    所犯3罪，均量處有期徒刑1年2月，僅略高於法定最低度刑
    ，難謂有何失之過重，至於執行刑部分，亦已敘明審酌被告
    數次犯行時間間隔相近、犯罪手法相同等情狀，而在法定範
    圍內（即有期徒刑1年2月以上、3年6月以下）從輕量定有期
    徒刑1年6月，要無違法或不當，所為關於被告不符緩刑宣告
    要件之說明，於法亦無不合。前揭上訴意旨，無非係對原審
    裁量職權之適法行使，徒憑己見，指摘原審量刑過重，自不
    足採，被告上訴為無理由，應予駁回。　
四、被告經合法傳喚，無正當理由不到庭，爰不待其陳述逕行判
    決。
據上論斷，應依刑事訴訟法第373條、第368條、第371條，判決
如主文。
本案經檢察官王亞樵到庭執行職務。
中　　華　　民　　國　　110 　年　　12　　月　　17　　日
                  刑事第十五庭審判長法　官 陳芃宇
                                    法　官 曹馨方
                                    法　官 陳俞伶
以上正本證明與原本無異。
如不服本判決，應於收受送達後20日內向本院提出上訴書狀，其
未敘述上訴之理由者並得於提起上訴後20日內向本院補提理由書
（均須按他造當事人之人數附繕本）「切勿逕送上級法院」。
                                    書記官 陳雅加
中　　華　　民　　國　　110 　年　　12　　月　　28　　日
附錄：本案論罪科刑法條全文
中華民國刑法第339條之4
犯第339條詐欺罪而有下列情形之一者，處1年以上7年以下有期
徒刑，得併科1百萬元以下罰金：
一、冒用政府機關或公務員名義犯之。
二、三人以上共同犯之。
三、以廣播電視、電子通訊、網際網路或其他媒體等傳播工具，
    對公眾散布而犯之。
前項之未遂犯罰之。

組織犯罪防制條例第3條
發起、主持、操縱或指揮犯罪組織者，處3年以上10年以下有期
徒刑，得併科新臺幣1億元以下罰金；參與者，處6月以上5年以
下有期徒刑，得併科新臺幣1千萬元以下罰金。但參與情節輕微
者，得減輕或免除其刑。
具公務員或經選舉產生之公職人員之身分，犯前項之罪者，加重
其刑至二分之一。
犯第1項之罪者，應於刑之執行前，令入勞動場所，強制工作，
其期間為3年。
前項之強制工作，準用刑法第90條第2項但書、第3項及第98條第
2項、第3項規定。
以言語、舉動、文字或其他方法，明示或暗示其為犯罪組織之成
員，或與犯罪組織或其成員有關聯，而要求他人為下列行為之一
者，處3年以下有期徒刑，得併科新臺幣3百萬元以下罰金：
一、出售財產、商業組織之出資或股份或放棄經營權。
二、配合辦理都市更新重建之處理程序。
三、購買商品或支付勞務報酬。
四、履行債務或接受債務協商之內容。
前項犯罪組織，不以現存者為必要。
以第5項之行為，使人行無義務之事或妨害其行使權利者，亦同
。
第5項、第7項之未遂犯罰之。

洗錢防制法第2條
本法所稱洗錢，指下列行為：
一、意圖掩飾或隱匿特定犯罪所得來源，或使他人逃避刑事追訴
    ，而移轉或變更特定犯罪所得。
二、掩飾或隱匿特定犯罪所得之本質、來源、去向、所在、所有
    權、處分權或其他權益者。
三、收受、持有或使用他人之特定犯罪所得。
　　
洗錢防制法第14條
有第二條各款所列洗錢行為者，處7年以下有期徒刑，併科新臺
幣5百萬元以下罰金。
前項之未遂犯罰之。
前二項情形，不得科以超過其特定犯罪所定最重本刑之刑。